最高法院刑事判決　　　　　　　　　　　　　　　九十一年度台上字第四四二七號
　　上　訴　人　甲○○
右上訴人因違反毒品危害防制條例案件，不服台灣高等法院台中分院中華民國九十一
年五月七日第二審判決（九十一年度上訴字第二八五號，起訴案號：台灣台中地方法
院檢察署八十九年度偵字第一二○六六號），提起上訴，本院判決如左：
    主  文
上訴駁回。
    理  由
按刑事訴訟法第三百七十七條規定，上訴於第三審法院，非以判決違背法令為理由，
不得為之。是提起第三審上訴，應以原判決違背法令為理由，係屬法定要件。如果上
訴理由狀並未依據卷內訴訟資料，具體指摘原判決不適用何種法則或如何適用不當，
或所指摘原判決違法情事，顯與法律規定得為第三審上訴理由之違法情形，不相適合
時，均應認其上訴為違背法律上之程式，予以駁回。本件上訴人甲○○上訴意旨略稱
：(一)、本件原審之審理程序極為草率，非唯未予上訴人陳述意見，且就聲請傳喚證人
葉漢泉到場調查，卻以無其資料而無從辦理為由，不予傳喚，即率予審結，復未記載
不予傳喚之理由，實有判決不備理由之違法。(二)、張晉勝為警查獲，又經警方授意以
誘騙方式，引誘上訴人為其調貨，其手段方式實屬未當，難謂適法。上訴人始終否認
有販賣海洛因之事實，只與張晉勝一同出資合購海洛因再均分施用，而林金滄知悉後
，也出資合購再均分施用。第一審及原審僅依警訊筆錄即認定上訴人係販賣毒品，其
判決未依證據，難謂適法。又就張晉勝不一致之供述，未詳加調查，亦有調查未盡、
判決不適用法則或適用不當之違法云云。
惟查：證據之取捨、事實之認定，乃事實審法院職權行使之範圍，茍其證據之取捨及
事實之認定，不違背經驗法則與論理法則，即不容任意指摘為違法，而據為上訴第三
審之適法理由。原判決依據上訴人於警訊時供承，為警查獲之海洛因係要賣給「幼齒
」 (即張晉勝）；證人張晉勝、林金滄於警訊及偵查中之供證，章智評於偵查及原審
時之證述，陳治民、賴芳樹於原審之證述；暨上訴人接獲張晉勝以電話聯絡購買海洛
因後，即依約攜帶海洛因前去交易，旋為警查獲而扣得海洛因二包 (驗餘合計淨重○
‧二八公克）；並扣案之0000000000號行動電話一具，通聯紀錄及鑑驗通
知書等證據，綜合判斷，認定上訴人確有連續販賣第一級毒品予張晉勝、林金滄之犯
行。因而維持第一審論處上訴人連續販賣第一級毒品罪刑之判決，駁回上訴人在第二
審之上訴，已敘明所憑之證據及認定之理由。而以上訴人否認有上開犯行，辯稱張晉
勝係因遭警方刑求才供出伊販毒，實則張晉勝與伊曾多次一同出資購買海洛因均分施
用，而林金滄則曾與張晉勝一同至伊住處，亦是共同出資購買海洛因再均分施用云云
，乃卸責之詞，不足採信，於理由內詳加說明及指駁。經核所為論斷，均與卷內資料
相符，從形式上觀察，並無認定事實不依證據或有何採證違背經驗法則、論理法則等
違法情形存在。而依審判筆錄之記載，原審於審判期日，已依刑事訴訟法第九十六條
、第一百六十二條之規定，予上訴人以辯明犯罪嫌疑，及辯論證據證明力之適當機會
，上訴人並就其被訴罪名、犯罪事實及卷證資料為充分完全之陳述，原審顯已依法踐
行調查程序及言詞辯論。又上訴人在原審始終未曾聲請傳喚葉漢泉，上訴意旨指稱原
審未予傳喚為有違法云云，即非依據卷內資料執為指摘之合法上訴理由。再者，張晉
勝為警查獲後，雖供出其施用之毒品來源，但警方為查證其供述之真偽及其餘犯罪嫌
疑人，乃授意張晉勝依其平日購買毒品之聯絡方式再向上訴人洽購海洛因，此屬司法
警察依修正前刑事訴訟法第二百三十一條第二項規定，得逕行調查犯罪嫌疑人犯罪情
形及蒐集證據之範疇，難認不法。至其餘上訴意旨所指，原判決已在理由內論列綦詳
，並無如上訴人所云之違法。上訴意旨，徒就原判決已說明之事項，及原審採證認事
之職權行使，任意指摘為違法，且為事實之爭執，顯與法律規定得為第三審上訴理由
之違法情形，不相適合。其上訴違背法律上之程式，應予駁回。
據上論結，應依刑事訴訟法第三百九十五條前段，判決如主文。
中      華      民      國    九十一    年      八      月      八      日
                              最高法院刑事第九庭
                                  審判長法官  陳  炳  煌
                                        法官  陳  正  庸
                                        法官  韓  金  秀
                                        法官  吳  信  銘
                                        法官  徐  文  亮
      右正本證明與原本無異
                                              書  記  官
中      華      民      國    九十一    年      八      月      九      日
